【裁判字號】    92,交易,46
【裁判日期】    920611
【裁判案由】    過失傷害
【裁判全文】
臺灣宜蘭地方法院刑事判決                          九十二年度交易字第四六號
    公  訴  人  臺灣宜蘭地方法院檢察署檢察官
    被      告  乙○○
右列被告因過失傷害案件，經檢察官提起公訴（九十二年度偵字第五八四號），本院
判決如左：
    主  文
乙○○因過失傷害人，處拘役拾日，如易科罰金，以佰元折算壹日。
    事  實
一、乙○○於民國九十二年一月三十日晚上九時十五分許（起訴書誤載為十時二十分
    許），駕駛車牌號碼ＢＶ—九○四六號自用小客車，沿宜蘭縣羅東鎮○○路支線
    車道由西往東方向行駛，途經羅東鎮○○路與興東路有閃光紅燈號誌之交叉路口
    ，本應注意閃光紅燈表示「停車再開」，車輛應減速接近，先停止於交岔路口前
    ，讓幹道車優先通行後認為安全時，方得續行，且依當時情況為天候陰、路面乾
    燥、無缺陷、道路無障礙物，視距良好，並無不能注意之情事，竟仍未停讓右方
    幹道車輛先行，致與右側由已服用酒類之少年丁○○所騎乘並附載丙○○及蔣政
    儒二人沿興東路幹線車道由南往北方向行駛之車牌號碼ＪＮ九—三九一號重型機
    車發生擦撞，造成丙○○因之受有左側脛骨骨折之傷害。
二、案經丙○○訴由宜蘭縣警察局羅東分局報請臺灣宜蘭地方法院檢察署檢察官偵查
    起訴。
    理  由
一、訊據被告乙○○坦承於前揭時地，駕駛車牌號碼ＢＶ─九○四六號自用小客車，
    與丁○○騎乘並附載丙○○、蔣政儒之車牌號碼ＪＮ九─三九一號重型機車發生
    擦撞等情不諱，惟矢口否認有何過失犯行，並辯稱：伊當天開車至上開交岔路口
    ，當時車子很多，伊有停車再開，當車子開到快到對面時，有一群機車開過去，
    第一部和第二部機車已經過了，被害人的機車是第三部，還沒有通過時就和伊撞
    上云云。然查：
  (一)右揭車禍事實，業據告訴人丙○○於警訊時指訴綦詳，而證人丁○○於本院調查
    中證稱：當天他們共有五個人，伊機車上載丙○○、蔣政儒二人，另外二人騎一
    部機車，當天車速四十公里，由於喝了三、四瓶啤酒所以意識不清楚，於晚上九
    點多時發生車禍等語（參見本院九十二年五月十三日訊問筆錄）。然上開車禍地
    點係宜蘭縣羅東鎮○○路與林森路口交岔路口，林森路車行方向係閃光紅燈號誌
    ，興東路車行方向係閃光黃燈號誌，有道路交通事故調查報告表及現場照片數幀
    附卷可稽，並為證人即現場處理警員余銘雄於本院調查中證述在卷（參見前揭訊
    問筆錄）。而按汽車行駛至交岔路口，其行進方向應遵守燈光號誌之指示，道路
    交安全規則第一百零二條第一項第一款定有明文；又依道路交通標誌標線號誌設
    置規則第二百十一條第一項第一款規定，閃光紅燈表示停車再開，車輛應減速慢
    行，先停止於交岔路口前，讓幹道車優先通行後認為安全時，方得續行。而依當
    時情況為天候陰、路面乾燥、無缺陷、道路無障礙物，視距良好，並無不能注意
    之情事，有前開交通事故調查報告表可按，被告自承於上開交路口即見有機車從
    前方經過，自應遵守上開規定，減速慢行讓幹道車輛先行，竟疏未注意以致肇事
    ，其駕駛行為顯有過失。再本件經送請台灣省基宜區車輛行車事故鑑定委員會鑑
    定之結果，亦同此認定，有該委員會九十二年四月九日基宜鑑字第九二○一四三
    號函所附鑑定意見書一份在卷可佐。
  (二)又按機車駕駛人於未領有駕駛執照，不得駕車，且機器腳踏車在駕駛人後設有固
    定座位者，得附載一人，駕駛人如飲用酒類後，其吐氣所含酒精濃度超過每公升
    零點二五毫克，不得駕車，道路交通管理處罰條例第二十一條第一項第一款、道
    路交通安全規則第八十八條第一項第二款、第一百十四條第二款分別定有明文。
    本件證人丁○○於警訊及本院調查中，自承未領有駕駛執照，並附載丙○○、蔣
    政儒二人，且於車禍後經警測得其吐氣所含酒精濃度達每公升零點四二毫克，有
    丁○○之吐氣酒精濃度測試單一紙附卷可稽，則丁○○之駕駛行為雖亦有過失，
    然並無得解免被告應負過失之責。
  (三)本件告訴人丙○○因本件車禍受有左側脛骨骨折之傷害，有財團法人天主教靈醫
    會羅東聖母醫院出具之診斷證明書一紙附卷可稽。則被告之過失駕駛行為與告訴
    人之傷害間，自具有相當因果關係。綜上所述，本件事證明確，被告過失犯行堪
    以認定，應依法論科。
二、核被告乙○○所為，係犯刑法第二百八十四條第一項前段過失傷害罪。被告於肇
    事後停留現場，並向處理員警坦承肇事，自願接受裁判，業據證人甲○○○○證
    述在卷（參見本院九十二年五月十三日訊問筆錄），為對未發覺之犯罪自首而受
    裁判，應依刑法第六十二條前段之規定減輕其刑。爰審酌被告之過失程度、被害
    人所受之傷害，及被告犯罪後態度等一切情狀，量處如主文所示之刑，並諭知易
    科罰金之折算標準，以示懲儆。
據上論斷，應依刑事訴訟法第二百九十九條第一項前段，刑法第二百八十四條第一項
前段、第六十二條前段、第四十一條第一項前段，罰金罰鍰提高標準條例第一條前段
、第二條判決如主文。
本案經檢察官張誌洋到庭執行職務
中      華      民      國    九十二    年      六      月     十一     日
                                    臺灣宜蘭地方法院交通法庭
                                        審判長法  官  黃  永  勝
                                              法  官  郭  顏  毓
                                              法  官  辜  漢  忠
右正本證明與原本無異。
如不服本判決，應於判決送達後十日內，向本院提出上訴狀。（應附繕本）
                                              書記官  林  秀  麗
中      華      民      國    九十二    年      六      月     十二     日
附錄本案論罪科刑法條全文：
刑法第二百八十四條第一項前段
因過失傷害人者，處六月以下有期徒刑、拘役或五百元以下罰金，致重傷者，處一年
以下有期徒刑、拘役或五百元以下罰金。


司法院資訊處製作；財團法人民間司法改革基金會備份。
